臺灣臺北地方法院民事裁定　　　　　　　　　　　　九十三年度訴字第四四一九號
　　原　　　告　株式會社中由商會
　　法定代理人　中島三晴
　　訴訟代理人　呂榮海律師
　　複　代理人　許志嘉律師
　　被　　　告　台灣研股份有限公司
　　法定代理人　黃漢勇
　　訴訟代理人　陳建宏律師
右當事人間請求返還所有物等事件，被告聲請命原告供訴訟費用之擔保，本院裁定如
左：
    主      文
原告應於本裁定送達後七日內，為被告供訴訟費用擔保金新台幣貳拾柒萬仟肆佰貳
拾肆元。
    理      由
一、按原告於中華民國無住所、事務所及營業所者，法院應依被告聲請，以裁定命原
    告供訴訟費用之擔保，民事訴訟法第九十六條第一項定有明文。
二、被告聲請意旨：原告為日本國之法人，在中華民國境內無住所，事務所及營業所
    ，爰聲請命原告提出本件訴訟費用之擔保。原告則以伊已繳納第一審裁判費，且
    本案系爭機器仍為原告所有，原告在中華民國有足夠資產足以賠償訴訟費用，被
    告之聲請並無理由為辯。經查，原告為一外國法人，在中華民國境內無住所，事
    務所及營業所，為原告在本院九十三年十月二十九日言詞辯論期日時所自認。至
    原告所辯伊已繳納第一審裁判費云云，按本件訴訟因當事人可能上訴至第三審，
    故訴訟費用之擔保不僅第一審裁判費，亦包括第二審、第三審可能所生之訴訟費
    用在內，故原告所辯並不可採。原告另辯稱有足夠資產足以賠償訴訟費用云云，
    查系爭機器為本案訴訟標的，是否為原告所有應視本案確定判決以定之，尚難逕
    認為原告所有，此外原告就其有足夠資產足以賠償訴訟費用乙節並未提出足夠之
    釋明，故此部分原告所辯亦不可採。
三、綜上所述，本院認為被告之聲請為有理由，爰就本案預期支出之訴訟費用貳拾柒
    萬仟肆佰貳拾肆元，說明如次：
（一）第二審裁判費為新台幣（下同）陸萬捌仟柒佰柒拾壹元。
（二）本案訴訟標的金額超過壹佰伍拾萬元以上，為得上訴第三審之案件，故第三審
      裁判費陸萬捌仟柒佰柒拾壹元亦應計算在內。
（三）又提起第三審上訴，應委任律師為訴訟代理人，第三審律師之酬金為訴訟費用
      之一部，民事訴訟法第四百六十六條之一第一項、第四百六十六條之三第一項
      定有明文。而第三審律師酬金之計算，依司法院令頒「法院選任律師及第三審
      律師酬金核定支給標準」第四條第一項第一款、第五條之規定，民事財產權之
      訴訟，於訴訟標的金額或價額百分之三以下，但最高不得逾新臺幣五十萬元；
      前條所定酬金，不論選任或委任律師人數，均按件數計算。故第三審委任律師
      之酬金以肆佰伍拾貳萬玖仟肆佰壹拾貳元乘以百分之三為壹拾萬伍仟捌佰捌
      拾貳元（元以下四捨五入）。
三、依首揭規定，裁定如主文。
中　　　華　　　民　　　國　　九十三　　年　　 十一 　　月　　　四　　　日
                              民事第二庭  法  官    黃雯惠
正本係照原本作成。
如對本裁定抗告須於裁定送達後十日內向本院提出抗告狀，並繳納抗告費新臺幣一千
元。
中　　　華　　　民　　　國　　九十三　　年　　 十一 　　月　　　四　　　日
                                          書記官    林玗倩
